【裁判字號】    90,易緝,367
【裁判日期】    900731
【裁判案由】    違反動產擔保交易法
【裁判全文】
臺灣臺中地方法院刑事判決                          九十年度易緝字第三六七號
    公  訴  人  臺灣台中地方法院檢察署檢察官
    被      告  甲○○
右列被告因違反動產擔保交易法案件，經檢察官提起公訴（八十九年度偵字第一０六
二五號），本院判決如左：
    主  文
甲○○動產擔保交易之債務人，意圖不法之利益，將標的物遷移，致生損害於債權人
，累犯，處拘役陸拾日，如易科罰金，以參佰元折算壹日。
    事  實
一、甲○○前曾有三次竊盜犯行，其中於民國八十一年間，因竊盜案件，經本院判處
    有期徒刑二年，於八十四年八月四日縮刑期滿執行完畢，詎仍不知警惕，於八十
    八年七月十六日，以動產擔保交易附條件買賣之方式，向大和機車出租有限公司
    公司（下簡稱大和公司）購買車牌號碼ＹＩＬ─四０三號機車一輛，總價款新台
    幣（下同）六萬二千二百三十元，分七期付款，每月一期，每期付款八千八百九
    十元，約定標的物存放地點為台中市南屯區文山里北巷二號，在價金未付清前，
    標的物所有權仍屬於出賣人所有，買受人僅得依約占有使用，不得任意遷移或為
    其他處分，孰料，甲○○於取得標的物後，僅繳付二期款項，即拒不付款，並意
    圖為自己不法之利益，將上開機車予以遷移至台中縣豐原市○○街租處，並未告
    知大和公司，逃匿無蹤，致生損害於債權人大和公司。
二、案經大和公司代表人余長榮委由代理人鄒明吉訴請台灣台中地方法院檢察署檢察
    官偵查起訴。
    理  由
一、訊據被告甲○○坦承右開事實不諱，核與告訴代理人鄒明吉於檢察官偵訊及本院
    審理期間指訴情節相符，並經證人即被告之妻張佩君、保證人朱榮敏於本院審理
    時，均一致證稱均找不到被告，且從未看過系爭機車等情在卷，此外，復有分期
    買賣契約書、存證信函、機車牌照登記書、國民身分證等件附卷可稽，足見被告
    自白與事實相符，本件事證業臻明確，被告犯行至堪認定。
二、核被告所為，係犯動產擔保交易法第三十八條之罪。又被告前曾於八十一年間，
    因竊盜案件，經本院判處有期徒刑二年，於八十四年八月四日縮刑期滿執行完畢
    ，有台灣台中地方法院檢察署刑案資料查註紀錄表及台灣高等法院被告全國前案
    紀錄表各一紙存卷可按，其於五年內再犯本件有期徒刑以上之罪，為累犯，依刑
    法第四十七條規定加重其刑。爰審酌被告之品行、犯罪之動機、目的、手段、所
    生危害，犯後復透過保證人已與告訴人達成和解，為告訴代理人鄒明吉於本院審
    理時所不爭執，及其犯罪後之態度等一切情狀，量處如主文所示之刑，及諭知易
    科罰金之折算標準（被告於行為後，刑法第四十一條業於九十年一月十日修正為
    刑法第四十一條第一項前段，並於同年月十二日生效，依刑法第二條第一項前段
    規定，茲以修正後刑法第四十一條第一項前段諭知易科罰金之折算標準，附此敘
    明）。
據上論斷，應依刑事訴訟法第二百九十九條第一項前段，動產擔保交易法第三十八條
，刑法第十一條前段、第二條第一項前段、第四十七條，修正後刑法第四十一條第一
項前段，罰金罰鍰提高標準條例第一條前段、第二條，判決如主文。
中      華      民      國      九十      年      七    月    三十一    日
                                        法  官    賴  妙  雲
右正本證明與原本無異。
如不服本判決，應於送達後十日內向本院提出上訴狀（須附繕本），上訴於台灣高等
法院台中分院。
                                書記官
中      華      民      國      九十      年      七    月    三十一    日
附錄論罪科刑法條
動產擔保交易法第三十八條
（處分標的物之處罰）
動產擔保交易之債務人，意圖不法之利益，將標的物遷移、出賣、出質、移轉、扺押
或為其他處分，致生損害於債權人者，處三年以下有期徒刑、拘役或科或併科六千元
以下之罰金。


司法院資訊處製作；財團法人民間司法改革基金會備份。
